臺灣板橋地方法院民事裁定　　　　　　　 100年度聲字第25號
聲　請　人　黃淑貞
相　對　人　王文傑
上列當事人間債務人異議之訴事件，聲請人聲請停止執行，本院
裁定如下：
    主  文
聲請人供擔保新臺幣壹萬零伍佰捌拾肆元後，臺灣士林地方法院
100 年度司執助字第220 號強制執行事件之強制執行程序，於本
院100 年度簡上字第10號債務人異議之訴事件判決確定前應暫予
停止。
    理  由
一、按有回復原狀之聲請或提起再審或異議之訴，或對於和解為
    繼續審判之請求，或提起宣告調解無效之訴，撤銷調解之訴
    ，或對於許可強制執行之裁定提起抗告時，法院因必要情形
    ，或依聲請定相當並確實之擔保，得為停止強制執行之裁定
    ，強制執行法第18條第2 項定有明文。次按債務人依停止強
    制執行裁定所供擔保，係以擔保債權人因債務人聲請停止強
    制執行不當所可能遭受之損害得獲賠償為目的，該擔保金額
    之多寡應如何認為相當，應由法院斟酌債權人因停止執行未
    能即時受償而可能遭受之損害為衡量標準，非以債權額為依
    據（最高法院95年台抗字第104 號、第781 號裁定意旨可資
    參照）。
二、本件聲請意旨略以：相對人與聲請人間因給付票款強制執行
    事件，經臺灣臺南地方法院執行處以100 年度司執字第3101
    號受理在案，並囑託臺灣士林地方法院就部分執行標的執行
    （100 年度司執助字第220 號），而將聲請人薪資予以核發
    扣押命令。惟兩造間在債權清償上尚有爭議，聲請人提起債
    務人異議之訴，經鈞院以99年度重簡字第1185號判決勝訴在
    案，相對人提起上訴，現由鈞院以100 年度簡上字第10號案
    件受理中，訴訟尚未終結確定，為此，聲請人願供擔保，請
    求在債務人異議之訴判決確定前，停止本件強制執行之程序
    等語。
三、經查，本院依職權調取上開99年度重簡字第1185號債務人異
    議之訴卷宗、100 年度簡上字第10號債務人異議之訴卷宗、
    臺灣臺南地方法院100 年度司執字第3101號及臺灣士林地方
    法院100 年度司執助字第220 號執行卷宗查閱無訛，認為聲
    請人之聲請為有理由，應予准許。
四、次查，相對人係以聲請人積欠本票債務向臺灣臺南地方法院
    民事執行處聲請強制執行，其主張對於聲請人之本金及利息
    債權額為新臺幣（下同）88,197元及自民國99年9 月10日起
    至清償日止按週年利率6 ％計算之利息，此有臺灣臺南地方
    法院100 年度司執字第3101號強制執行卷宗足徵，本院斟酌
    本件因聲請人聲請停止執行，致相對人所能受分配之時間必
    然延宕，是本件相對人因停止強制執行程序可能所受之損害
    ，即為停止期間所發生之法定遲延利息無法受償，並參諸票
    據法第124 條準用同法第28條第2 項規定，以週年利率6 ％
    計算其相當於利息之損失為適當。又本件聲請人所提債務人
    異議之訴，訴訟標的金額為9 萬元，故該案為不得上訴第三
    審之案件，且該案目前在二審審理中，參酌司法院訂頒各級
    法院辦案期限實施要點之規定，第二審通常程式審判案件之
    期限為2 年，從而，估計相對人因停止執行可能遭受之利息
    損失為10,584元【計算式：88,197元×2 年×6 ％＝10,584
    元（元以下四捨五入）】，是本院認本件聲請人聲請停止強
    制執行應供擔保之金額以10,584元為相當，爰裁定如主文所
    示。
五、爰依強制執行法第18條第2 項規定，裁定如主文。
中    華    民    國   100    年    2     月    25    日
                民事第三庭    法  官  吳金芳
以上正本係照原本作成。
如對本裁定抗告須於裁定送達後10日內向本院提出抗告狀，並應
繳納抗告費新台幣1,000元整。
中    華    民    國   100    年    2     月    25    日
                              書記官  陳昭綾